臺灣高雄地方法院民事裁定
111年度消債職聲免字第88號
聲　請　人　施秋萍（原名：鍾秋萍、陳施秋萍）
　　　　　　　　　　000000000000000000000000000000000000
00000000000000000000000000000000000000000000000000
代　理　人　蔡玉燕律師
相對人即債　臺灣土地銀行股份有限公司
權人　　　　　　　　000000000000000000000000000000000000
法定代理人　何英明　00000000
代　理　人　張峰賓　000000000000000000000000000000000000
相對人即債　國泰世華商業銀行股份有限公司
權人　　　　　　　　000000000000000000000000000000000000
法定代理人　郭明鑑　00000000
代　理　人　蔡政宏　000000000000000000000000000000000000
相對人即債　中國信託商業銀行股份有限公司
權人　　　　　　　　000000000000000000000000000000000000
0000000000000000000000000000000000000000000000000000000
法定代理人　利明献　00000000
　　　　　　　　　　000000000000000000000000
　　　　　　　　　　00000000000000000000000000000000000
相對人即債　玉山商業銀行股份有限公司
權人　　　　　　　　000000000000000000000000000000000000
00000000000000000000000000000000000000000000000000000000
法定代理人　黃男州　00000000
代　理　人　林書瑜　000000000000000000000000000000000000
0000000000000000000000000000000000000000000000000000000
相對人即債　台新國際商業銀行股份有限公司
權人　　　　　　　　00000000000000000000000000000000000
0000000000000000000000000000000000000000000000000000000
法定代理人　尚瑞強　00000000
　　　　　　　　　　000000000000000000000000
　　　　　　　　　　000000000000000000000000000000000000
相對人即債　兆豐國際商業銀行股份有限公司
權人　　　　　　　　00000000000000000000000000000000000
法定代理人　張兆順　00000000
代　理　人　林勵之　00000000000000000000000000000000000
相對人即債　元大商業銀行股份有限公司
權人　　　　　　　　000000000000000000000000000000000000
00000000000000000000000000000000000000000000000000000000
法定代理人　翁 健　　0000000
代　理　人　黃勝豐　00000000000000000000000000000000000
相對人即債　台北富邦商業銀行股份有限公司
權人　　　　　　　　000000000000000000000000000000000000
法定代理人　程耀輝　00000000
　　　　　　　　　　000000000000000000000000
　　　　　　　　　　00000000000000000000000000000000000
相對人即債　板信商業銀行股份有限公司
權人　　　　　　　　000000000000000000000000000000000000
法定代理人　張明道　00000000
代　理　人　許瑋玲　000000000000000000000000000000000000
相對人即債　台灣金聯資產管理股份有限公司
權人　　　　　　　　000000000000000000000000000000000000
00000000000000000000000000000000000000000000000000000000
法定代理人　施俊吉　00000000
　　　　　　　　　　000000000000000000000000
　　　　　　　　　　000000000000000000000000000000000000
相對人即債　萬榮行銷股份有限公司
權人　　　　　　　　00000000000000000000000000000000000
法定代理人　呂豫文　00000000
　　　　　　　　　　000000000000000000000000
　　　　　　　　　　00000000
相對人即債　摩根聯邦資產管理股份有限公司
權人　　　　　　　　00000000000000000000000000000000000
法定代理人　李文明　00000000
代　理　人　黃心漪　00000000000000000000000000000000000
相對人即債　長鑫資產管理股份有限公司
權人　　　　　　　　000000000000000000000000000000000000
法定代理人　潘代鼎　00000000
　　　　　　　　　　000000000000000000000000
　　　　　　　　　　000000000000000000000000000000000000
相對人即債　元大國際資產管理股份有限公司
權人　　　　　　　　000000000000000000000000000000000000
法定代理人　宋耀明　00000000
代　理　人　戴安妤　000000000000000000000000000000000000
　　　　　　　　　　　　室　　　　　　　　　　　　　　　
相對人即債　新光行銷股份有限公司
權人　　　　　　　　00000000000000000000000000000000000
法定代理人　李明新　00000000
代　理　人　鄭穎聰　00000000
上列聲請人即債務人因消費者債務清理事件聲請免責，本院裁定
如下：
    主  文
聲請人即債務人施秋萍應予免責。
    理  由
一、本案基礎事實
　　查聲請人於民國110年2月3日聲請清算，經本院以110年度消
    債清字第35號裁定自110年8月25日開始清算程序，嗣因財產
    不敷清償相關債務及費用，本院乃於111年2月24日以110年
    度司執消債清字第146號裁定終結清算程序確定，而普通債
    權人未同意免責。
二、本件經本院裁定終結清算程序確定，依消費者債務清理條例
    第132條、第133條、第134條之規定，本院應就聲請人是否
    應予免責（即無前開條例第133條、第134條規定之要件）進
    行審理，茲說明如下：
　㈠消債條例第133條前段
　1.本院裁定開始清算程序後，聲請人之財產及所得
　　⑴聲請人的財產
　　　查聲請人名下無財產，自107年1月起迄今，每月領取租金
      補助新臺幣（下同）3200元，未領取其社會補助、津貼等
      情，有稅務電子閘門財產所得調件明細表、低收入戶/中
      低收入戶/中低老年人生活津貼管理/身障者生活補助/單
      親家庭子女生活教育補助表、勞動部勞工保險局函、勞動
      部勞動力發展署高屏澎東分署函、高雄市政府都市發展局
      函暨租金補助名冊在卷可資認定（見院卷第12-21頁、第8
      -9頁、第32頁、第33頁、第50-55頁）。
　　⑵聲請人之所得
　　　查聲請人自承其因身體健康不佳，而以臨時工維生，月平
      均收入為12000元，另每月領取租金補助3200元，所得合
      計15200元等語（見院卷60-61頁、第64-65頁）；則依前
      述證據，堪認自110年8月25日開始清算程序起至111年6月
      15日本院調查期日止，以月為單位計算，聲請人所得總額
      為167200元（見院卷第66頁計算表）。
　2.本院裁定開始清算程序後，聲請人之支出
　　⑴依衛福部社會司公告110、111年度高雄市最低生活費為133
      41元、14419元，依消債條例第64條之2第1項、第2項之規
      定，聲請人、受扶養者之最低生活費用應以前開高雄市每
      月最低生活費用金額1.2倍計算即16009元、17303元做為
      計算基準數額。
　　⑵聲請人最低生活費
　　　查聲請人主張其租屋居住，房租7000元，後調漲為8000元
      ，因此為因應房租金額調漲，因為減縮其他生活開支，每
      月支出生活費15000元等語（見院卷第60-61頁、第64-65
      頁）；則聲請人主張之生活費金額低於前開規定之最低生
      活費金額，應可採認；則自110年8月25日開始清算程序起
      至111年6月15日本院調查期日止，以月為單位計算，聲請
      人支出最低生活費總額為165000元（見院卷第66頁計算表
      ）。
　3.本院裁定開始清算程序後，聲請人之所得餘額
　　依據上開證據，聲請人前開所得總額扣除個人最低生活費總
    額後，尚有餘額2200元（見院卷第66頁計算表）。
　㈡消債條例第133條後段
　1.聲請人於聲請清算前2年期間，可處分所得總額每月15200元
    ，扣除每月個人必要生活費15000元後，尚有餘額200元等情
    ，為本院110年度消債清字第35號裁定認定在案，則聲請人
    於聲請清算前2年期間所得餘額為4800元（計算式：200×24=
    4800）。
　2.又普通債權人於清算程序中受償總額為162163元（保單解約
    金）乙節，亦有110年度司執消債清字第146號裁定、債權表
    、金額分配表、分配結果彙總表、債權人受償金額彙總表在
    卷可參（見院卷第2頁、司執消債清字卷第147-150頁、第25
    9-261頁）。
　3.基上，聲請人於本院裁定開始清算程序後，其所得總額扣除
    個人最低生活費總額後雖仍有餘額，但普通債權人於清算程
    序中受分配總額顯高於聲請人於聲請清算前2年期間之可處
    分所得餘額，不成立消債條例第133條所規定之不免責事由
    。
  ㈢消債條例第134條部分
　1.查聲請人曾於105年度出國1次之紀錄，此有入出境查詢表在
    卷可參（見院卷第7頁），惟衡情該次出國所負債務總額，
    尚難認逾聲請清算時無擔保及無優先權債務（金額7323585
    元；見司執消債清卷第147-150頁)之半數，而生開始本件清
    算之原因。
　2.本院復查無聲請人有消債條例第134條所列其他各款應不免
    責事由，且債權人亦未提出聲請人有何符合消債條例第134
    條各款所規定之事證供本院參酌，故應認聲請人並無消債條
    例第134條所定不免責事由之存在。
　㈣消債條例第138條
　　本件債權發生原因為信用卡費、現金卡費、信用貸款、消費
    借貸、借款、保證債務等情，有債權表在卷可佐（見司執消
    債清卷第147-150頁），堪認本件債權非屬消債條例第138條
    所定不受免責裁定影響之事由，併予敘明。
三、債權人所提其他意見，尚不影響判斷結果或其意見未臻明確
    ，爰不逐一論列，併予敘明。
四、據上論結，聲請人既經本院裁定終止清算程序確定，復無消
    債條例第133條、第134條所定應不免責事由存在，揆諸首揭
    說明，自應以裁定免除聲請人之債務，基此，本件聲請人聲
    請免責，自應予准許，爰裁定如主文。
中　　華　　民　　國　 111　　年　　6 　　月　　16　　日
              　　民事庭　　法　官　賴寶合
上為正本係照原本作成
如不服本裁定，應於裁定送達後10日內，以書狀向本院提出抗告
，並繳納抗告費新臺幣1千元
中　　華　　民　　國　 111　　年　　6 　　月　　16　　日
  　                        書記官　胡美儀